【裁判字號】    95,易,2556
【裁判日期】    951212
【裁判案由】    妨害自由等
【裁判全文】
臺灣臺中地方法院刑事判決              95年度易字第2556號
公  訴  人  台灣台中地方法院檢察署檢察官
被      告  丁○○
上列被告因妨害自由等案件，經檢察官提起公訴（九十五年度偵
字第一一０二二號），本院判決如下：
    主    文
丁○○共同連續損壞他人之房屋鋁門、牆壁、騎樓地板，足以生
損害於他人，累犯，處有期徒刑陸月，如易科罰金，以銀元參佰
元即新台幣玖佰元折算壹日。
    犯罪事實
一、丁○○曾因妨害自由案件，經本院判處有期徒刑三月，於民
    國九十三年一月十九日執行完畢。仍不知悔改，復因於九十
    四年五月一日接受李淑芬之委託，向乙○○催討債務，遂與
    另一不詳姓名成年男子基於恐嚇危害安全及毀損之概括犯意
    聯絡，先於九十四年五月九日十九時許及九十四年六月二十
    六日二十時二十分許，夥同該不詳姓名成年男子至台中市○○區○○路三段七十號乙○○之父甲○○、母丙○○住處（
    該房屋係甲○○所有），向甲○○、王雪員恐嚇稱如不怕家
    裡被潑油漆或舉白布條，就趕快還錢等語，以加害財產、名
    譽之事，恐嚇甲○○、王雪員，使甲○○、王雪員心生畏懼
    ，致生危害於安全；並於九十四年七月十三日一時二十分許
    ，由該不詳姓名成年男子至上址，向甲○○所有房屋丟擲雞
    蛋；復於九十四年七月二十二日二十一時許，再夥同該不詳
    姓名成年男子至上址，向甲○○、丙○○揚稱如不還錢，還
    要丟雞蛋、舉白布條等語，以加害名譽之事恐嚇甲○○、丙○○，亦使甲○○、丙○○心生畏懼，致生危害於安全；另
    於九十四年七月二十六日二十一時許，駕駛車牌號碼H7-7
    793號自小客車在上址附近，以廣播器大聲廣播乙○○欠錢
    不還情事；又連續於九十四年八月四日二時四十一分許、十
    二月十三日三時三十六分許及九十五年一月三十一日二時二
    分許，由該不詳姓名成年男子至上址，向甲○○所有房屋之
    鋁門、牆壁、騎樓地板潑灑油漆，損壞該房屋之鋁門、牆壁
    、騎樓地板，足以生損害於甲○○。
二、案經乙○○報由台中市警察局第五分局移送，暨甲○○訴請
    台灣台中台中地方法院檢察署檢察官偵查起訴。
    理    由
一、訊據被告丁○○否認恐嚇危害安全及毀損犯行，辯稱伊受李
    淑芬委託，向乙○○催討八十萬元債務，至台中市○○區○○路三段七十號共三次，均未遇到乙○○，伊僅要求甲○○
    、丙○○聯絡乙○○出面處理債務，沒有言詞恐嚇，也未親
    自或叫人潑灑油漆云云。惟查上揭犯罪事實，業據告訴人甲○○、證人丙○○、乙○○分別於警訊、偵查及本院審理時
    指述綦詳，並有告訴人甲○○所有房屋之鋁門、牆壁、騎樓
    地板遭潑灑油漆情形及事後無法回復原狀之照片，暨設置上
    址之監視器翻拍照片附卷可稽。參以證人乙○○供稱其僅與
    李淑芬間存有債務糾紛等語，及被告於九十四年十月間某日
    ，打電話向乙○○催討債務時，亦曾揚稱要採取行動至乙○○家亂等語（見卷附錄音光碟及譯文），益徵告訴人甲○○
    及證人丙○○、乙○○之指述非虛，被告所辯無非飾卸之詞
    ，不足採信，其犯行已堪認定。
二、核被告所為，係犯刑法第三百零五條之恐嚇危害安全罪及同
    法第三百五十四條之毀損罪。被告與該不詳姓名成年男子間
    ，有犯意聯絡及行為分擔，為共同正犯。又其先後多次恐嚇
    危害安全及毀損犯行，時間緊接，犯罪構成要件相同，顯係
    各基於概括犯意反覆為之，為連續犯，應分別論以一罪，依
    法加重其刑（其中二次恐嚇危害安全部分，均係以一行為同
    時對甲○○、丙○○為之，觸犯二恐嚇危害安全罪名，為想
    像競合犯，應從一重之恐嚇危害安全罪處斷）。再被告曾因
    妨害自由案件，經本院判處有期徒刑三月，於九十三年一月
    十九日執行完畢（見卷附台灣高等法院被告前案紀錄表），
    五年以內再犯有期徒刑以上之恐嚇危害安全罪及毀損罪，均
    為累犯，應依法遞加其刑。而所犯上開二罪間，有方法結果
    之牽連關係，應從一重之毀損罪處斷。爰審酌被告已有妨害
    自由前科，仍不知悔改，復以言詞恐嚇、毀損財物之方式受
    託討債，危害社會治安，及其犯罪動機、目的、手段、犯罪
    後態度等一切情狀，處以如主文所示之刑，並諭知易科罰金
    之折算標準。
三、被告行為後，刑法第五十五條「犯一罪而其方法或結果之行
    為犯他罪名者，從一重處斷」有關牽連犯，及刑法第五十六
    條「連續數行為而犯同一之罪名者，以一罪論。但得加重其
    刑至二分之一」有關連續犯之規定，業經公布修正予以刪除
    ；另刑法第二十八條「二人以上共同實施犯罪之行為者，皆
    為正犯」，及刑法第四十一條第一項前段「犯最重本刑為五
    年以下有期徒刑以下之刑之罪，而受六個月以下有期徒刑或
    拘役之宣告者，因身體、教育、職業、家庭之關係或其他正
    當事由，執行顯有困難者，得以一元以上三元以下折算一日
    ，易科罰金」，並適用修正前罰金罰鍰提高標準條例第二條
    （現已刪除）之規定，亦修正為「二人以上共同實行犯罪之
    行為者，皆為正犯」，及「犯最重本刑為五年以下有期徒刑
    以下之刑之罪，而受六個月以下有期徒刑或拘役之宣告者，
    得以新台幣一千元、二千元或三千元折算一日，易科罰金」
    ；而刑法第四十七條「受有期徒刑之執行完畢，或無期徒刑
    或有期徒刑一部之執行而赦免後，五年以內再犯有期徒刑以
    上之罪者，為累犯，加重本刑至二分之一」之規定，則修正
    為「受徒刑之執行完畢，或一部之執行而赦免後，五年以內
    故意再犯有期徒刑以上之罪者，為累犯，加重本刑至二分之
    一」，並增訂第二項「第九十八條第二項關於因強制工作而
    免其刑之執行者，於受強制工作處分之執行完畢或一部之執
    行而免除後，五年以內故意再犯有期徒刑以上之罪者，以累
    犯論」，自九十五年七月一日施行。依修正施行後刑法第二
    條第一項「行為後法律有變更者，適用行為時之法律。但行
    為後之法律有利於行為人者，適用最有利於行為人之法律」
    之規定，比較刪除前後刑法第五十五條有關牽連犯及第五十
    六條有關連續犯之規定，刪除後之規定，並未較有利於被告
    ，故本件應適用被告行為時即刪除前刑法第五十五條、第五
    十六條之規定論以牽連犯及連續犯；另比較修正前後刑法第
    二十八條、第四十一條第一項前段之規定，修正後之規定亦
    未較有利於被告，應適用被告行為時即修正前刑法第二十八
    條之規定論以共同正犯，及修正前刑法第四十一條第一項前
    段之規定，諭知其易科罰金之標準，即應以銀元三百元折算
    一日，經折算為新台幣後，應以新台幣九百元折算一日；而
    不論依修正前刑法第四十七條，或修正後刑法第四十七條第
    一項之規定，本件被告均構成累犯，對其而言並無有利或不
    利之情形，應逕依修正前刑法第四十七條之規定論以累犯，
    併予敘明。
據上論斷，應依刑事訴訟法第二百九十九條第一項前段，刑法第
第二條第一項前段、第三百零五條、第三百五十四條、第五十五
條，修正前刑法第二十八條、第五十六條、第五十五條、第四十
七條、第四十一條第一項前段，罰金罰鍰提高標準條例第一條前
段、修正前罰金罰鍰提高標準條例第二條，現行法規所定貨幣單
位折算新台幣條例第二條，判決如主文。
中    華    民    國    95    年    12    月    12    日
                  台灣台中地方法院刑事第八庭
                        審判長法  官  朱光國
                              法  官  洪俊誠
                              法  官  鍾堯航
上正本證明與原本無異。
如不服本判決，應於送達後十日內向本院提出上訴狀（須附繕本
），上訴於台灣高等法院台中分院。
                              書記官  吳淑願
中    華    民    國    95    年    12    月    12    日
附錄本案論罪科刑法條全文
刑法第三百零五條：
以加害生命、身體、自由、名譽、財產之事，恐嚇他人致生危害
於安全者，處二年以下有期徒刑、拘役或三百元以下罰金。
刑法第三百五十四條：毀棄、損壞前二條以外之他人之物或致令
不堪用，足以生損害於他人者，處二年以下有期徒刑、拘役或五
百元以下罰金。


司法院資訊處製作；財團法人民間司法改革基金會備份。
